臺灣高雄地方法院刑事判決　　　　　　　　　　　　九十三年度易字第一四五七號
　　公　訴　人　臺灣高雄地方法院檢察署檢察官
　　被　　　告　甲○○
右列被告因賭博等案件，經檢察官提起公訴（九十三年度偵字第五七六三號），嗣因
被告就被訴事實為有罪之陳述，經本院適用簡式審判程序審理，判決如左：
    主  文
甲○○共同以賭博為常業，累犯，處有期徒刑陸月，如易科罰金，以參佰元折算壹日
。扣案之電子遊戲機「滿貫大亨」陸台、「小兵立大功」參台、「新象王」參台、「
動物奇觀二代」參台、「黃金夜總會」壹台、「皇冠小丑」壹台、「春秋二代」壹台
、「動物奇觀」壹台（以上均含ＩＣ板壹塊）、新台幣肆萬參仟壹佰陸拾元、帳冊壹
本、電玩積分卡壹拾捌張、監視錄影帶伍捲均沒收。
    事  實
一、甲○○曾於民國八十九年間因竊盜案件，經臺灣高雄地方法院以八十九年易字第
    四九二號判處有期徒刑三月確定，並於八十九年八月二十二日執行完畢，詎仍不
    知悔改，其明知經營電子遊戲場業，須依電子遊戲場業管理條例相關規定辦理營
    利事業登記證，竟未向主管機關高雄縣政府辦理營利事業登記，並基於常業賭博
    之犯意，自九十二年十二月一日起，擔任位在高雄縣鳳山市○○路二一三號公眾
    得出入之「大發電子遊戲場」之負責人，擺設會產生聲光影像、圖案、動作之具
    賭博性電動玩具「滿貫大亨」六台、「小兵立大功」三台、「新象王」三台、「
    動物奇觀二代」三台、「黃金夜總會」一台、「皇冠小丑」一台、「春秋二代」
    一台、「動物奇觀」一台等共計十九台，用以與至該遊藝場之不特定顧客對賭財
    物並違規經營電子遊戲場業，其賭博方式係賭客以由店家以一比一比例開分，即
    新台幣（下同）一百元開一百分之方式開始賭玩電動機具，如押中特定號碼或勝
    出時，則依該電動機具所預設之程式獲若干倍數之積分，若未押中，所押分數則
    落入同一機台之程式內，歸甲○○所有。待賭客玩畢後，再以機具內累積之分數
    兌換為遊戲續玩卡，或持遊戲續玩卡兌換成現金，藉此射倖之賭博方式，計算輸
    贏，而以之常業。其後於九十三年一月間，甲○○以月薪一萬六千元之代價，僱
    用共同基於常業賭博之犯意聯絡之董淑如（已職權不起訴處分），為顧客開分、
    洗分及兌換遊戲積分卡、現金或等值商品與顧客，甲○○藉此射倖之賭博方式與
    不特定之人共同賭博財物，並藉此牟利維生，以之為常業。嗣於九十三年二月十
    二日十九時十五分許，正當賭客林福男（已職權不起訴處分）在上揭處所打玩電
    動玩具「新象王」後，贏得積分五百五十分，欲向董淑芬換取五百五十元時，為
    警當場查獲，並扣得上開賭博性電子遊戲機共十九台（含ＩＣ板十九片）、櫃檯
    內之電玩營業賭金一萬六千五百一十元、機台內之賭金二萬六千六百五十元（合
    計四萬三千一百六十元）及甲○○所有供賭博所用之帳冊一本、電玩積分卡十八
    張、監視錄影帶五捲。
二、案經高雄縣警察局鳳山分局報告報告台灣高雄地方法院檢察署檢察官偵查起訴。
    理  由
一、本案被告甲○○所犯均為死刑、無期徒刑或最輕本刑為三年以上有期徒刑以外之
    罪，其等於準備程序中就被訴事實為有罪之陳述，經法官告知簡式審判程序之旨
    ，並聽取公訴人之意見後，由本院依刑事訴訟法第二百七十三條之一第一項規定
    ，裁定由受命法官獨任進行簡式審判程序，合先敘明。
二、右揭事實業據被告甲○○於本院審理時坦承不諱，核與證人即賭客林福男於警訊
    之證述情節相符，被告對於證人林福男之警訊筆錄證證據能力亦不爭執，自得採
    為證據。此有高雄縣政府警察局鳳山分局搜索扣押筆錄紀錄、扣押物品目錄表一
    份、照片二十八張在卷可稽，並有如事實欄所載之物品扣案足資佐證，本件事證
    明確，被告犯行，均足堪認定。
三、按常業罪，只須賴某種犯罪為業，而反覆實施者，即為已足，並不以藉該犯罪為
    唯一生存者為必要（最高法院八十五年臺上字五一０號判例意旨參照）。查被告
    甲○○為前揭「大發電子遊戲場」之負責人，自九十二年十二月間起，即在上述
    公眾得出入之場所，擺設賭博性電玩機臺，供不特定顧客打玩，而呂淑如則自九
    十三年一月間起，即受僱在前揭遊戲場擔任員工，並負責開分、洗分及兌換現金
    予在現場打玩之賭客，再輔以查獲當時，該店內之賭博性電動玩具高達十九台，
    且在櫃檯內查獲之現金亦有一萬六千五百一十元，顯見有營利收入，揆諸前開說
    明，足認係以賭博牟利，而以賭博為常業。是核被告所為，係犯刑法第二百六十
    七條常業賭博罪，以及違反電子遊戲場業管理條例第十五條未經辦理營利事業登
    記而擅自經營電子遊場業之規定，應依同法第二十二條之規定論處。再其所犯上
    開二罪間，有方法目的之牽連關係，應依刑法第五十五條規定，從重依刑法第二
    百六十七條常業賭博罪論處。被告就上揭犯行與呂淑如間，有犯意聯絡及行為分
    擔，應論以共同正犯。末查，被告於八十九年間因竊盜案件，經臺灣高雄地方法
    院以八十九年易字第四九二號判處有期徒刑三月確定，並於八十九年八月二十二
    日執行完畢，有台灣高雄地方法院檢察署刑案資料查註紀錄表、台灣高等法院被
    告全國前案紀錄表各一份在卷可按，其受有期徒刑之執行完畢，五年以內再犯本
    件有期徒刑以上之罪，為累犯，應依刑法第四十七條規定加重其刑。爰審酌被告
    經營賭博性電動玩具店，並以此為生，恃此為業，危害社會善良風氣甚鉅，惟被
    告犯後坦承犯行，態度尚稱良好等一切情狀，量處如主文所示之刑，並諭知易科
    罰金之折算標準。
四、至於扣案之賭博性電動玩具「滿貫大亨」六台、「小兵立大功」三台、「新象王
    」三台、「動物奇觀二代」三台、「黃金夜總會」一台、「皇冠小丑」一台、「
    春秋二代」一台、「動物奇觀」一台（均含ＩＣ板一塊），為在當場賭博之器具
    ，另現場櫃檯內扣得之現金一萬六千五百一十元、機台內之賭金二萬六千六百五
    十元，係在兌換籌碼處或賭具內之財物，不問屬於犯人與否，均應依刑法第二百
    六十六條第二項之規定，宣告沒收；另扣案之帳冊一本、電玩積分卡十八張、監
    視錄影帶五捲，為被告所有，此據被告供承在卷，且係供犯罪所用之物，爰依刑
    法第三十八條第一項第二款之規定沒收之；至於賭客林福男因賭博所兌換之五百
    五十元，為犯罪所得，惟非被告所有，自不得依法宣告沒收；另員工簽到簿四紙
    ，亦與本件犯罪無涉，自不得依刑法第三十八條第一項第二款之規定沒收之，併
    此敘明。
據上論斷，應依刑事訴訟法刑事訴訟法第二百七十三條之一第一項、第二百九十九條
第一項前段，刑法第二百六十七條、第二十八條、第五十五條、第四十一條第一項前
段、第四十七條、第二百六十六十第二項、第三十八條第一項第二款，罰金罰鍰提高
標準條例第一條前段、第二條，判決如主文。
本案經檢察官乙○○到庭執行職務。
中      華      民      國      九十三      年    十一    月    十八    日
                                  臺灣高雄地方法院刑事庭
                                      法  官  廖建瑜
右正本證明與原本無異。
如不服本判決，應於判決送達後十日內，向本院提出上訴狀。
                      書記官    王世雄
中      華      民      國      九十三      年    十一    月    十八    日
附錄本判決論罪法條
中華民國刑法第二百六十七條
(常業賭博罪)
以賭博為常業者，處二年以下有期徒刑，得併科一千元以下罰金。
電子遊戲場業管理條例第十五條
未依本條例規定辦理營利事業登記者，不得經營電子遊戲場業。
電子遊戲場業管理條例第二十二條
違反第十五條規定者，處行為人一年以下有期徒刑、拘役或科或併科新台
幣五十萬元以上二百五十萬元以下罰金。
